臺灣士林地方法院民事簡易判決
111年度士簡字第1259號
原      告  蔡陳美玉

訴訟代理人  張玳韵  
被      告  簡輝源  

訴訟代理人  蘇淑華  
上列當事人間請求給付票款事件，本院於民國111年10月13日言
詞辯論終結，判決如下：
    主  文
原告之訴駁回。
訴訟費用新臺幣壹萬捌仟壹佰貳拾柒元應由原告負擔。
    事實及理由要領
一、原告主張：被告前分別向原告借款新臺幣（下同）90萬元、
    82萬3,000元，並交付如附表所示之本票（下稱系爭本票）
    予原告，惟被告迄今未清償票款、借款，乃依借貸、票據法
    律關係提起本件訴訟等語，並聲明求為判決被告應給付原告
    172萬3,000元，及自民國74年11月9日起至清償日止，按週
    年利率5％計算之利息。
二、被告則以：系爭本票票款已清償，因疏忽未將本票拿回，且
    請求權已逾時效而消滅等語，資為抗辯。
三、本院得心證之理由
(一)按票據上之權利，對匯票承兌人及本票發票人，自到期日起
    算；見票即付之本票，自發票日起算；3年間不行使，因時
    效而消滅。未載到期日者，視為見票即付。票據法第22條第
    1項前段、第120條第2項分別定有明文。次按請求權，因十
    五年間不行使而消滅。但法律所定期間較短者，依其規定。
    消滅時效，自請求權可行使時起算。時效完成後，債務人得
    拒絕給付。民法第125條、第128條前段、第144條第1項分別
    定有明文。
(二)經查，系爭本票係未記載到期日之見票即付本票，其發票日
    分別為74年11月8日、74年11月9日，而原告遲至111年6月10
    日始向本院聲請支付命令，有本院收狀章戳在卷可稽，依上
    開規定，原告顯已逾3年時效之規定，是原告所持系爭本票
    之票據上請求權已罹於消滅時效，被告於本案主張時效完成
    ，應屬可採。原告復主張被告有借款未清償，然兩造係於74
    年間成立借貸關係，此為兩造所不爭執，而原告遲至111年6
    月10日始向本院聲請支付命令，依上開規定，原告顯已逾15
    年時效之規定，是原告之借款債權請求權已罹於消滅時效，
    被告於本案主張時效完成，亦屬可採。基此，時效完成後，
    被告自得拒絕給付。
四、從而，原告依借貸、票據法律關係，訴請被告給付172萬3,0
    00元，及自74年11月9日起至清償日止，按週年利率5％計算
    之利息，為無理由，應予駁回。
五、本件係就民事訴訟法第427條第2項訴訟適用簡易程序所為原
    告敗訴之判決，並依職權確定訴訟費用為1萬8,127元（第一
    審裁判費）由原告負擔。
中　　華　　民　　國　　111 　年　　10　　月　　27　　日
                  士林簡易庭  法  官  楊峻宇
以上為正本係照原本作成。
如不服本判決，應於判決送達後20日內向本庭提出上訴狀。（須
按他造當事人之人數附繕本）。 
中　　華　　民　　國　　111 　年　　10　　月　　27　　日
                              書記官  蘇彥宇           
附表：
編號 票面金額 （新臺幣） 發票日 到期日 票據號碼 1 90萬元 74年11月8日 未記載 CH103227 2 82萬3,000元 74年11月9日 未記載 CH103226